【裁判字號】    98,上易,121
【裁判日期】    980317
【裁判案由】    竊盜
【裁判全文】
臺灣高等法院刑事判決                 98年度上易字第121號
上  訴  人  乙○○
即  被  告
上列上訴人因竊盜案件，不服臺灣臺北地方法院97年度易字第27
09號，中華民國97年10月31日第一審判決（起訴案號：臺灣臺北
地方法院檢察署97年度偵字第16943號），提起上訴，本院判決
如下：
    主  文
上訴駁回。
    事  實
一、乙○○前因竊盜案件，於民國（下同）94年4月13日，經臺
    灣臺北地方法院以93年度易字第1709號判決判處有期徒刑六
    月，如易科罰金，以銀元三百元即新臺幣（下同）九百元折
    算一日，同年4月27日確定；因施用第一級毒品案件，於94
    年7月26日，經臺灣臺北地方法院以94年度訴字第564號判處
    有期徒刑一年二月，94年8月26日確定；嗣經臺灣臺北地方
    法院於94年11月23日，以94年聲字第1531號裁定定應執行刑
    為有期徒刑一年七月，執行至96年2月3日縮刑期滿執行完畢
    。竟與成年人之陳茂昌（已經判決確定）共同意圖為自己不
    法之所有，而基於攜帶兇器竊盜之犯意聯絡，由陳茂昌攜帶
    其所有以金屬材質製成、前端扁平且堅硬，客觀上足以對於
    人之生命、身體、安全構成威脅而屬兇器之鐵鎖剪一支，與
    乙○○沿途伺機尋找腳踏車行竊，嗣於97年7月27日下午2時
    45  分許，行至臺北市○○區○○路口之腳踏車停車格處，
    見甲○○將其所有之藍色腳踏車一台（廠牌Inc line、型號
    Tnav  26、車身號碼Ｚ000000000號，價值約三萬元）停放該
    處上鎖後，即行離去，二人遂趁該車無人在旁看管之可乘之
    機，待確定四下無人注意後，於同日下午3時許，由乙○○
    先在一旁負責把風，陳茂昌則持上開鐵鎖剪剪斷該腳踏車之
    鍊條鎖（毀損部分未據告訴及起訴），再由乙○○騎乘該車
    逃逸而竊取得逞。惟陳茂昌與乙○○之上揭竊盜行為，適為
    在該址附近執行埋伏肅竊勤務之便衣員警甲○○、歐沛洋當
    場發現，隨即上前追捕，先於台北市○○區○○路與松廉路
    口逮捕陳茂昌，再於臺北市○○區○○路與信義路口逮捕騎
    乘腳踏車之乙○○，並扣得陳茂昌所有之鐵鎖剪一支。
二、案經臺北市政府警察局信義分局報請臺灣臺北地方法院檢察
    署檢察官偵查起訴。
    理  由
一、證據能力部分：按被告以外之人於審判外之言詞或書面陳述
    ，除法律有規定者外，不得作為證據；又被告以外之人於審
    判外之陳述，雖不符合同法第159條之1至第159條之4之規定
    ，但經當事人於審判程序同意作為證據，法院審酌該言詞陳
    述或書面陳述作成時之情況，認為適當者，亦得為證據。當
    事人、代理人或辯護人於法院調查證據時，知有第159條第1
    項不得為證據之情形，而未於言詞辯論終結前聲明異議者，
    視為有前項之同意，刑事訴訟法第159條第1項及第159條之5
    分別定有明文。查本判決下列所引用之各該被告以外之人於
    審判外之陳述（包含書面陳述贓物認領保管單等），皆屬傳
    聞證據，惟被告雖知上開證據資料為傳聞證據，但於準備程
    序及審判期日中均表示無意見而不予爭執，且迄至言詞辯論
    終結前亦未再聲明異議，審酌上開證據資料製作時之情況，
    尚無違法不當及證明力明顯過低之瑕疵，亦認為以之作為證
    據應屬適當，故揆諸前開規定，爰逕依刑事訴訟法第159條
    之5規定，認前揭證據資料均例外有證據能力。
二、上訴人即被告乙○○於原審、本院坦承上開事實，且查：
(一)、被告坦承之詞核與共犯陳茂昌所述相符，並有現場查獲員警
    甲○○97年7月27日所製作之職務報告一張、扣押筆錄、扣
    押物品目錄表各二份、贓物認領保管單一紙、證物照片四張
    （偵卷第19至33頁）及扣案之鐵鎖剪一支在卷可稽，足以認
    定被告前開任意性自白與事實相符。
(二)、按刑法第321條第1項第3款之攜帶兇器竊盜罪，係以行為人
    攜帶兇器竊盜為其加重條件，此所謂兇器，其種類並無限制
    ，凡客觀上足對人之生命、身體、安全構成威脅，具有危險
    性之器械均屬之，且祇須行竊時攜帶此種具有危險性之兇器
    為已足，並不以攜帶之初有行兇之意圖為必要；亦即行為人
    攜帶兇器有行兇之可能，客觀上具有危險性，即為已足，至
    其主觀上有無持以行兇或反抗之意思，尚非所問，最高法院
    79年台上第5253號判例、最高法院74年度第三次刑事庭會議
    決議可資參照。查本案扣案之鐵鎖剪，係金屬材質製成，前
    端扁平且堅硬，有照片附卷可稽（偵卷第32頁），客觀上顯
    足以對於他人之生命、身體構成威脅而具有危險性，屬刑法
    所謂兇器甚明。
(三)、綜上，本件事證明確，被告犯行堪以認定，應依法論科。
三、論罪科刑部分：
(一)、核被告乙○○所為，均係犯刑法第321條第1項第3款之攜帶
    兇器加重竊盜罪。被告乙○○與陳茂昌，就前揭犯行，有犯
    意聯絡及行為分擔，為共同正犯。被告乙○○有如事實欄所
    載之刑之執行記錄，此有前案紀錄表存卷可佐，其於有期徒
    刑執行完畢後五年內故意再犯本案有期徒刑以上之罪，為累
    犯，均應依刑法第47條第1項規定加重其刑。
(二)、原審認被告罪證明確，並適用刑事訴訟法第273條之1第1項
    、第299條第1項前段，刑法第28條、第321條第1項第3款、
    第47條第1項、第38條第1項第2款之規定，審酌被告素行均
    屬非佳，猶不思悔悟，僅因一時貪念，即共同為本件加重竊
    盜犯行，足徵其法治觀念薄弱，自我檢束能力亦屬不足，惟
    本件所竊之物已由被害人取回，所生實害非鉅，且被告於犯
    罪後坦承犯行、深表悔意、態度良好等一切情狀，認公訴人
    對被告乙○○具體求處有期徒刑捌月稍嫌過重，爰量處有期
    徒刑柒月。至於扣案之鐵鎖剪一支，係共同被告陳茂昌所有
    ，供本件犯罪所用之物，業據共同被告陳茂昌供陳在卷，爰
    依刑法第38條第1項第2款規定宣告沒收。
(三)、經核原判決認事用法並無不合，量刑之諭知亦屬妥適，上訴
    人即被告上訴意旨略以量刑過重等詞，然按「量刑輕重係屬
    事實審法院得依職權自由裁量之事項，苟已斟酌刑法第57條
    各款所列情狀而未逾越法定刑度，不得遽指為違法（72年台
    上字第6696號判例）」，本件原審判決已經詳細記載量刑審
    酌各項被告犯罪情節及犯罪後之態度等一切情狀，並予以綜
    合考量，依累犯之規定加重其刑後，在法定刑內科處其刑，
    經核於法並無不合，上訴意旨既未指摘原判決科刑有何違背
    法令，單純就科刑輕重為爭執，自非適法之上訴理由，是其
    指摘原判決不當，為無理由，應予駁回。
據上論斷，應依刑事訴訟法第368條，判決如主文。
本案經檢察官楊秀蘭到庭執行職務。
中    華    民    國    98    年    3     月    17    日
                  刑事第十二庭  審判長法  官   蔡永昌
                                      法  官   陳榮和
                                      法  官   施俊堯
以上正本證明與原本無異。
不得上訴。
                                      書記官   顧哲瑜
中    華    民    國    98    年    3     月    18    日
附錄：本案論罪科刑法條全文
中華民國刑法第321 條第1 項第3 款。
犯竊盜罪而有左列情形之一者，處六月以上、五年以下有期徒刑
：
一、於夜間侵入住宅或有人居住之建築物、船艦或隱匿其內而犯
之者。
二、毀越門扇、牆垣或其他安全設備而犯之者。
三、攜帶兇器而犯之者。
四、結夥三人以上而犯之者。
五、乘火災、水災或其他災害之際而犯之者。
六、在車站或埠頭而犯之者。
前項之未遂犯罰之。


司法院資訊處製作；財團法人民間司法改革基金會備份。
